【裁判字號】    98,易,1360
【裁判日期】    980715
【裁判案由】    竊盜
【裁判全文】
臺灣板橋地方法院刑事判決              98年度易字第1360號
公  訴  人  臺灣板橋地方法院檢察署檢察官
被      告  乙○○
上列被告因竊盜案件，經檢察官提起公訴（98年度偵字第10505
號），本院判決如下：
    主  文
乙○○攜帶兇器竊盜，處有期徒刑陸月，如易科罰金，以新臺幣
壹仟元折算壹日。緩刑年，緩刑期內併付保護管束，並向檢察
官指定之公益團體、地方自治團體或社區提供陸拾小時之義務勞
務。
    理  由
一、乙○○基於意圖為自己不法所有之犯意，於民國98年4 月6
    日2 時30分許，在臺北縣樹林市○○街73號前，見路旁不詳
    之人所有之機車置物箱內擺有客觀上具有危險性，足以危害
    人之生命、身體安全，可供兇器使用之十字螺絲起子1 支，
    竟持該十字螺絲起子，拆解亦停放在上址前，屬甲○○所有
    、車號CTN -281號重型機車之前擋泥版1 塊（市價約新臺幣
    500 元），得手後將上揭十字螺絲起子放回原處，旋即騎乘
    其所有車號5HB-530 號重型機車離去。嗣甲○○發現報警，
    經員警調閱監視錄影設備查看，發現乙○○當時所騎乘車號
    5HB -530號重型機車之影像後，於同日15時30分許，在乙○
    ○位於臺北縣樹林市○○街30巷9 弄23號之住處查獲，並起
    出其所竊取之上揭機車前擋泥板1 塊。
二、案經台北縣政府警察局樹林分局報告臺灣板橋地方法院檢察
    署檢察官偵查起訴。
    理  由
一、被告以外之人於審判外之陳述，雖不符同法第159 條之1至
    第159 條之4 之規定，但經當事人於審判程序同意作為證據
    ，法院審酌該言詞陳述或書面陳述作成時之情況，認為適當
    者，亦得為證據；當事人、代理人或辯護人於法院調查證據
    時，知有第159 條第1 項不得為證據之情形，而未於言詞辯
    論終結前聲明異議者，視為有前項之同意，此據同法第159
    條之5 規定甚明。查本判決後引被告以外之人於審判外之陳
    述，固均屬傳聞證據，惟本件當事人就該等審判外陳述之證
    據能力，於本院準備程序均表示不予爭執，且迄至言詞辯論
    終結前，就該等證據資料之證據能力亦未再聲明異議。本院
    審酌該等證據資料製作時之情況，尚查無違法不當及證明力
    明顯過低之瑕疵，亦認為以之作為證據應屬適當，故揆諸前
    開法律規定與說明，爰逕依刑事訴訟法第159 條之5 規定，
    認該等證據資料均例外有證據能力。
二、上開事實，迭據被告乙○○於警詢、偵查及本院審理時均坦
    承不諱，核與證人甲○○於警詢中就其機車前擋泥板遭竊所
    為之指述情節相符，復有贓證物認領保管單、車牌號碼5HB-
    530 號之車籍查詢資料各1 張、監視器翻拍照片4 張存卷為
    憑，堪認被告前揭之自白與事實相符。從而事證已臻明確，
    被告所為犯行核屬明確，應依法論科。
三、查被乙○○持以竊取上開機車前擋泥板之十字螺絲起子乙支
    ，其外觀屬金屬材質，且足以拆解固定在機車前方之擋泥板
    ，應具有行兇之危險性，係屬兇器無誤。是核被告所為，係
    犯刑法321 條第1 項第3 款之攜帶兇器竊盜罪。爰審酌被告
    素行尚可，前並無竊盜之前科，有台灣高等法院被告前案紀
    錄表1 份可考，其驟起盜心，竊取被害人所有之機車前擋泥
    板1 塊，然其所竊取之財物價值非高且已返還給被害人，兼
    衡以其犯罪之手段、造成之損害程度、及犯後坦承罪行態度
    尚佳，又自承高職休學後，因籌不出學費，迄今仍中輟無法
    返校就讀，現從事臨時之私人司機工作等一切情狀，量處如
    主文所示之刑，並諭知易科罰金之折算標準，以資懲儆。又
    被告前未曾因故意犯罪而受有期徒刑以上刑之宣告，有臺灣
    高等法院被告前案紀錄表1 份在卷可考，其年紀甚輕，因一
    時失慮致罹刑典，惟已坦承犯錯，堪認應此偵審程序之教訓
    ，當能知所警惕，信無再犯之虞，是以本院認上開所宣告之
    刑，以暫不執行為適當，爰併予宣告緩刑3 年，以啟自新。
    然為促使其日後得以知曉尊重法治之觀念，本院乃認除前開
    緩刑宣告外，另有賦予一定負擔之必要，遂併予諭知被告應
    向指定之公益團體、地方自治團體或社區提供60小時之義務
    勞務，另依刑法第93條第1 項第2 款規定宣告在緩刑期內付
    保護管束，俾能由觀護人予以適當督促，並發揮附條件緩刑
    制度之立意及避免短期自由刑執行所肇致之弊端，以期符合
    本件緩刑目的。至被告持以竊取財物所用之十字螺絲起子，
    被告供承係屬不詳之人所有，復查無其他證據可認該工具為
    被告所有，爰不予宣告沒收，附此敘明。
據上論斷，應依刑事訴訟法第299 條第1 項前段，刑法第321 條
第1 項第3 款、第41條第1 項前段、第74條第1 項第1 款、第2
項第5 款、第93條第1 項第2 款，判決如主文。
本案經檢察官江祐丞到庭執行職務。
中    華    民    國    98    年    7     月    15    日
                  刑事第十八庭  法  官  邱景芬
以上正本證明與原本無異。
如不服本判決應於收受判決後10日內向本院提出上訴書狀，並
應敘述具體理由。其未敘述上訴理由者，應於上訴期間屆滿後
20日內向本院補提理由書（均須按他造當事人之人數附繕本）
「切勿逕送上級法院」。
                                書記官  黃文儀
中    華    民    國    98    年    7     月    16    日
附錄本案論罪科刑法條全文：
中華民國刑法第321條
犯竊盜罪而有左列情形之一者，處 6 月以上、 5 年以下有期徒
刑：
一、於夜間侵入住宅或有人居住之建築物、船艦或隱匿其內而犯
之者。
二、毀越門扇、牆垣或其他安全設備而犯之者。
三、攜帶兇器而犯之者。
四、結夥三人以上而犯之者。
五、乘火災、水災或其他災害之際而犯之者。
六、在車站或埠頭而犯之者。
前項之未遂犯罰之。


司法院資訊處製作；財團法人民間司法改革基金會備份。
